# 附注中的合并范围

提问人：安好 时间：2023-10-08 10:26:07
陈版您好，附注中“截至 2022 年 12 月 31 日，本集团纳入合并范围的子公司共X户”，这X户中是否包含 2022 年度中间处置的子公司，谢谢！

回答人：chenyiwei
因为这是截至期末的时点数，故不含 2022 年度中间处置、 2022 年末已不再纳入合并报表范围的子公司。